【裁判字號】    95,訴,731
【裁判日期】    951207
【裁判案由】    商標異議
【裁判全文】
臺北高等行政法院判決
                                     95年度訴字第00731號
                              .
原      告  美商‧肯塔基炸雞國際控股公司
代  表  人  甲○○ ○○○○
訴訟代理人  潘昭仙律師
            陳凱君律師
被      告  經濟部智慧財產局
代  表  人  蔡練生（局長）
訴訟代理人  丙○○
參  加  人  乙○○
上列當事人間因商標異議事件，原告不服經濟部中華民國94年12
月23日經訴字第09406142890號訴願決定，提起行政訴訟，並經
本院裁定命參加人獨立參加本件被告之訴訟。本院判決如下：
    主  文
原告之訴駁回。
訴訟費用由原告負擔。
    事  實
一、事實概要：參加人於民國（以下同）92年10月06日以「KLG
    及雞圖」（彩色）服務標章，指定使用於當時商標法施行細
    則第49條所定商品及服務分類表第35類之「提供餐廳、飲料
    店、速食之加盟及連鎖店業者提供企業經營管理顧問服務、
    便利商店、食品零售、飲料零售、農產品零售」等服務，向
    被告申請註冊，並自92年11月28日商標法修正施行當日起，
    視為商標註冊申請案，經被告審查，准列為註冊第0000000
    號商標，並發給註冊證，專用權期間自93年11月01日起至10
    3年10月31日止。註冊公告期間，原告於94年01月31日對之
    提起異議，復於94年03月23日提出異議理由主張該註冊商標
    有違商標法第23條第1項第12款、13款及第14款之規定。案
    經被告審查，以94年09月06日中台異字第940137號商標異議
    審定書為「異議不成立」之處分，原告不服，提起訴願，經
    訴願決定駁回，原告猶未甘服，遂向本院提起行政訴訟。本
    院因認本件訴訟之結果，參加人之權利或法律上利益將受損
    害，乃依行政訴訟法第42條第1 項、第3 項規定，依職權裁
    定命參加人獨立參加本件被告之訴訟。
二、兩造聲明：
  (一)原告聲明：
  1.原處分及訴願決定均撤銷。
  2.命被告作成撤銷註冊第0000000號「KLG及雞圖」服務標章之
    行政處分。
  3.訴訟費用由被告負擔。
  (二)被告聲明：
  1.駁回原告之訴。
  2.訴訟費用由原告負擔。
三、兩造之主張：
甲、原告主張：
  (一)系爭商標之申請註冊，有違商標法第23條第1項第13款之規
    定：
  1.按「商標相同或近似於他人同一或類似商品或服務之註冊商
    標或申請在先之商標，有致相關消費者混淆誤認之虞」，不
    得申請註冊，為商標法第23條第1項13款前段所明定。商標
    近似係指二商標予人之整體印象有其相近之處，若其標示相
    同或類似的商品/服務上時，以具有普通知識經驗之消費者
    ，於購買時施以普通之注意，可能會有所混淆而誤認二商品
    /服務來自同一來源或誤認不同來源之間有所關聯（「混淆
    誤認之虞」審查基準5.2.1參照）。又「判斷商標近似與否
    ，應隔離觀察其有無引起混同誤認之虞以為斷。又商標在外
    觀、觀念或讀音方面有一近似者，即為近似之商標；商標圖
    樣上之外文字母相同、排列各異，或僅少數字母不同，而外
    觀相似，有混同誤認之虞者，為外觀近似。」業經行政法院
    81年度判字第1710號判例著有明釋。
  2.系爭「KLG及雞圖」商標與據以異議「COLONEL'S MUG No.4
    with KFC」商標構成近似：
    (1)查據以異議商標係由三個外文K.F.C.及上校人物圖所構成
      ，於90年09月17日（早於系爭商標申請日92年10月06日）
      即向被告申請並取得商標專用權，列為註冊第0000000號
      、註冊第0000000號及註冊第179695號商標，指定使用於
      「肉類及其製品、炸馬鈴薯片、薯條」、「雞肉三明治、
      雞肉漢堡、即食穀製乾點、沙拉調味品」等商品，及「餐
      廳、點心吧、臨時流動餐館及速食店」等服務。
    (2)系爭「KLG及雞圖」商標係由三個外文字母K、L、G及雞圖
      所構成，與據以異議商標相較，其外文部份均由三個正楷
      大寫字母所組成，且其予人寓目印象之起首字母均為「K
      」，而第三個字母「G」與「C」之設計亦極相彷彿；另就
      圖形部分而論，無論雞圖或上校人物圖均有完全相同之領
      結設計，而雞圖嘴巴下方雞顎與上校人物圖之鬍鬚，在外
      觀上亦有異曲同工之妙，且均置於三個外文字母之左半部
      。尤有甚者，兩造商標圖樣於實際使用時，予消費者之寓
      目印象及其構圖意匠更是相仿。是以，一般消費者施以普
      通所用之注意，異時異地隔離觀察，實易產生混淆而誤認
      二商標所表彰之商品/服務來自同一來源或誤認不同來源
      之間有所關聯，故兩造商標確屬近似之商標。
  3.兩造商標所指定之商品及服務性質相同或類似：
    (1)商品類似係指二個不同的商品，在功能、材料、產製者或
      其他因素上具有共同或關聯之處，如果標上相同或近似的
      商標，依一般社會通念及市場交易情形，易使商品消費者
      誤認其為來自相同或雖不相同但有關聯之來源，則此二個
      商品間即存在類似的關係。同理，服務類似係指服務在滿
      足消費者的需求上以及服務提供者或其他因素上，具有共
      同或關聯之處，如果標上相同或近似的商標，依一般社會
      通念及市場交易情形，易使一般接受服務者誤認其為來自
      相同或雖不相同但有關聯之來源者而言。
    (2)系爭「KLG及雞圖」商標指定使用於「提供餐廳、飲料店
      、速食之加盟及連鎖店業者提供企業管理顧問服務、便利
      商店、食品零售、飲料零售、農產品零售」等服務，與據
      以異據商標所指定使用之「炸雞、炸薯條、漢堡、三明治
      」等速食商品，及「餐廳、點心吧、咖啡店、速食店以及
      提供上述相關服務之資訊及諮詢服務」等服務，皆與速食
      商品及速食店餐飲之經營服務有關，如於服務提供場所置
      放構圖及設色近似的商標或招牌，依現今一般社會通念及
      市場交易情形，易使商品消費者或一般接受服務者誤認其
      為來自相同或雖不相同但有關聯之來源；況原告於西元19
      52年首次授權肯德基加盟餐廳在美國鹽湖城成立，首開世
      界上餐廳加盟特許經營之始，原告更是於90年（早於系爭
      商標申請日92年10月06日前），開放台灣肯德基個人加盟
      。兩造商標所指定使用商品及服務間存在極高之類似程度
      ，且兩造商標所表彰之服務性質相同，依社會一般通念及
      市場交易情形，易使一般消費者誤認其為來自相同或雖不
      相同但有關聯之來源。因此，系爭商標有違商標法第23條
      第1項第13款之規定，依法不得申請註冊。
  (二)系爭商標之申請註冊，有違商標法第23條第1項第12款之規
    定：
  1.按「商標相同或近似於他人著名商標或標章，有致相關公眾
    混淆誤認之虞，或有減損著名商標或標章識別性或信譽之虞
    者」，不得註冊，為商標法第23條第1項12款前段所明定。
    所謂「相同或近似於他人著名商標或標章，有致相關公眾混
    淆誤認之虞」，係指商標本身相同或近似他人著名商標或標
    章，有使相關公眾誤信其所表彰之商品來源或產銷主體而購
    買之虞而言，包括誤認二商標之使用人間存在關係企業、授
    權關係、加盟關係或其他類似關係。所謂「有減損著名商標
    或標章識別性或信譽之虞者」，則係指他人以相同或近似著
    名商標或標章之圖樣，因而減弱著名商標或標章的識別力，
    導致著名商標或標章與特定商業來源間之聯繫能力減弱者而
    言，或使著名商標或標章商譽或形象遭到損害玷污者而言。
  2.據以異議商標為著名商標：
    (1)商標法第23條第1項第12款所稱「著名商標或標章」，係
      指有客觀證據足以認定該商標或標章已廣為相關事業「或
      」消費者所普遍認知者；換言之，只要該商標或標章已廣
      為相關事業「或」消費者其中之一所普遍認知，即應認定
      為著名商標或標章。而依被告所制定之「著名商標或標章
      認定要點」三之規定，判斷「相關事業或消費者」時，係
      以商標所使用商品之交易範圍為準。故本件商標是否為著
      名商標，應以該商品之實際或可能消費者、涉及該商品經
      銷管道之人及經營該商品之相關業者是否知悉據以異議商
      標為判斷依據，而非以所有消費大眾知悉為必要。
    (2)原告為全世界最大的炸雞快餐連鎖企業，成立於西元1952
      年，於台灣地區亦於74年04月16日在西門町成立第一家肯
      德基速食餐廳門市，至今於台灣已有127家餐廳，而全球
      已超1萬800多家肯德基餐廳。據以異議商標為原告首創使
      用於「炸雞、漢堡、薯條」等商品及「餐廳、速食店、炸
      雞店」等服務，於全球91個國家，1萬800多家原告之餐廳
      招牌、餐點包裝盒、點餐單、廣告宣傳等處處可見此著名
      標誌，則據以異議商標不但成為原告於速食業界之表徵，
      並已成為家喻戶曉之著名商標；尤有進者，原告為求該等
      著名商標之保護，自62年起，即先後於美國、英國、法國
      、德國、澳洲、加拿大、中國大陸、義大利、日本、韓國
      、歐盟等世界一百餘國廣泛使用並取得商標用權，此有據
      以異議商標及標章於世界各國之商標註冊一覽表、商標註
      冊證影本及廣告宣傳以及台灣全省分店清單等資料可稽。
    (3)由上可證，據以異議商標與其所表彰之商品及服務，早於
      系爭商標申請日92年10月06日前，即已廣泛行銷國內外，
      夙著盛譽，深受相關公眾之信賴與推崇。準此，據以異議
      商標實為相關公眾所知悉之著名商標，殆無疑義。
  3.系爭商標有致公眾混淆誤信其所表彰之商品來源或產銷主體
    而購買之虞：
    (1)兩造商標之外文「KFC」及其商標整體圖樣外觀近似，且
      參加人為達其搭據以異議商標之便車，選擇鄰近於原告之
      速食餐飲店設立其加盟店，並樹立與原告紅、白、藍設色
      相同之廣告招牌及炸雞桶，以及於其加盟店內使用與原告
      速食餐飲店相同之餐點名稱，如「全家餐」、「墨西哥雞
      肉捲」，因而致消費者誤認參加人之速食加盟店為原告之
      速食加盟店，致其發生誤購之情事，此有顧客留言網可證
      。是以，參加人實乃仿襲原告著名之據以異議商標，其以
      外觀近似之系爭「KLG及雞圖」商標申請註冊，顯係有意
      利用據以異議商標之盛名，以期造成消費者認為參加人之
      商品及服務係由原告所生產、製造、販賣、或係原告所授
      權製造或販售、或與原告存有關聯者，而涉有以不公平競
      爭方式使用他人商標之嫌；換言之，二商標異時異地隔離
      觀察，有致一般消費者對其產品之來源、品質、產銷主體
      產生混淆誤認之虞。
    (2)又系爭商標所指定使用於「提供餐廳、飲料店、速食之加
      盟及連鎖店業者提供企業管理顧問服務、便利商品、食品
      零售、飲料零售、農產品零售」等服務，與據以異據商標
      所指定使用之「炸雞、炸薯條、漢堡、三明治」等速食商
      品，以及「餐廳、點心吧、咖啡店、速食店以及提供上述
      相關服務之資訊及諮詢服務」等服務，皆與速食商品及速
      食店餐飲之經營服務有關，益徵系爭商標有致消費者混淆
      誤認之虞。
    (3)綜上所陳，據以異議商標既經原告於國內外長期廣泛使用
      ，已為相關公眾所熟知，不僅成為原告之表徵並已為一著
      名商標，而兩造商標所指定之服務及商品復屬相同或近似
      ，故參加人使用近似之系爭「KLG及雞圖」於相同或近似
      之服務，極易使相關公眾產生聯想，誤認系爭商標所提供
      之服務及販賣之商品為原告所提供、製造販賣或係原告所
      授權製造或販售者，因此系爭商標當有使相關公眾產生混
      淆，誤信其所表彰之產銷主體及商品來源而購買之虞。
  4.系爭商標之註冊，有減損據以異議商標之識別性或信譽之虞
    ：
    (1)查據以異議商標係原告首創使用於「炸雞、炸薯條、雞肉
      三明治」等商品以及「餐廳、速食店」等服務，自88年起
      （早於系爭商標申請日92年10月06日），即已廣泛使用於
      國內外，並取得世界一百餘國之商標註冊；並經原告多年
      來，以富有獨特創意之行銷手法，廣泛宣傳及使用，據以
      異議商標及其表彰之服務及商品，早已深植人心，於速食
      業界獨樹一格，具有獨特之識別力。相關公眾只要看到以
      紅白藍三色勾勒出之「上校人物圖」及外文「KFC」，當
      即刻聯想到原告之速食店及其炸雞商品。
    (2)今參加人使用近似於據以異議商標之「KLG及雞圖」於相
      同或近似之服務申請註冊，並以設色、造型及意匠近似之
      招牌、炸雞桶及餐點名稱使用於鄰近原告之速食餐飲店之
      加盟店，除有混淆相關公眾視聽之嫌，並因而減弱據以異
      議商標之識別力，動搖據以異議商標與原告間的聯繫，淡
      化原告為據以異議商標的唯一主體以及相關公眾與原告商
      品及服務間之聯繫，並足以消損、淡化據以異議商標之價
      值及長期累積之信譽，使原告蒙受巨大損失。
  5.系爭商標既近似於原告著名之據以異議商標，且有使相關公
    眾誤信其所表彰之商品來源或產銷主體，並減損著名商標或
    標章識別性或信譽，自符合商標法第23條第1項第12款之規
    定，不得申請註冊，故系爭商標之註冊，應予撤銷。
  (三)系爭商標之申請，有違商標法第23條第1項第14款之規定：
  1.商標法第23條第1項第14款規定:「相同或近似於他人先使用
    於同一或類似商品或服務之商標，而申請人因與該他人間具
    有契約、地緣、業務往來或其他關係、知悉他人商標存在者
    」，不得申請註冊。該款之立法意旨，主要係在避免剽竊他
    人創用之商標或標章而搶先註冊。所謂「其他關係」，只要
    能證明有知悉他人商標或標章之可能，進而以相同或近似之
    商標指定使用於同一商品（服務）或類似商品（服務），即
    應認有該款之適用，始符合該款之立法意旨，至於其知悉原
    因為何，實際上並未特別重要，此即為該款有其他關係之概
    括規定的緣由（經濟部經訴字第9106110350號訴願決定書意
    旨參照）。
  2.查據以異議商標早於系爭商標申請日（92年10月06日）前，
    即為原告廣泛宣傳使用，而為相關公眾所熟知之著名標章，
    且參加人又同屬速食餐飲之同業，更易知悉據以異議商標及
    標章之存在。參加人未經原告之同意，竟以極近似之系爭商
    標向被告申請註冊於前揭服務，且於全省各地大肆廣徵「KL
    G及雞圖」炸雞餐飲店之加盟經營者，此有參加人公司簡介
    及型錄可稽。
  3.尤有進者，參加人及各加盟店實際使用之系爭「KLG及雞圖
    」商標與據以異議商標之整體圖樣皆以紅色為底色。據以異
    議商標圖樣左邊為「上校人物圖」著藍色領結搭配白色西裝
    之上半身造型（以白色為底，再以藍色線條勾勒出立體造型
    ），且於「上校人物圖」右側肩部上方置反白之「KFC」英
    文字母；反觀系爭商標實際使用時，其左側雖置放一雞圖，
    惟該雞圖同以白色為底色，且同以藍色線條勾勒出立體造型
    ，而該雞圖亦配置相同之藍色領結，雞圖之右側翅膀上方，
    亦同置近似於「KFC」之外文「KLG」反白字。綜觀兩造商標
    ，於外觀上二者除「KLG」近似於「KFC」外，其整體之造型
    、紅白藍三色之設色及意匠亦均屬雷同，極易使一般消費者
    產生混淆誤認之虞。
  4.參加人為達其搭便車之目的，甚且選擇鄰近於原告之餐飲店
    設立其加盟店，或於街頭上樹立相同大小之廣告招牌，以混
    淆視聽，實居心叵測。且參加人於其廣告文宣上亦作雷同之
    設計、相同的設色及包裝容器、相同的產品，如「全家餐」
    、「墨西哥雞捲」等，且於文宣上特別強調「市場價格：肯
    牌一半價位、品質、絕對比肯牌鮮嫩多汁」等字樣，顯然意
    圖搾取原告多年來努力之成果，此亦經公平交易委員會認定
    有積極攀附原告之商譽。參加人不思自創品牌，擅加剽竊，
    而以近似之「KLG及雞圖」商標於類似之服務申請註冊，其
    使用已造成消費者之混淆，甚而誤認兩者為同一品牌，或與
    原告為關係企業，進而發生誤購之情事，實有礙商場之秩序
    。此行為顯亦已違反商標法第23條第1項第14款之規定，當
    不得申請註冊。
  (四)綜前所陳，參加人以極近似於據以異議商標之系爭商標申請
    註冊，顯係意欲剽竊原告之商標，而達誤導相關公眾致其產
    生誤購之虞，系爭商標之註冊申請，當違反商標法第23條第
    1項第12、13及14款之規定。被告未綜合各項事證詳加審定
    ，逕為異議不成立之處分，自難另人甘服。為此，懇請大院
    鑑核，撤銷原處分，並維原告之權益，實感德便。
乙、被告主張：
  (一)兩造商標應非屬構成近似之商標，無致相關事業或消費者產
    生混淆誤認之虞:
  1.查本案據以異議之「KFC」、「COLONEL's MUG No.4 with K
    FC」或「CHICKY Chara cter Design」等商標固為一般消費
    大眾所熟知之商標，惟首揭條款規定之適用，應以兩造商標
    圖樣構成相同或近似為前提要件。
  2.系爭註冊第0000000號「KLG及雞圖」商標，係由外文「KLG
    」及公雞圖所聯合組成，與據以異議之註冊第0000000、000
    0000、63407、63408、80442號等商標圖樣相較，二者之外
    文「KLG」及「KFC」，除首字母相同，第二個字母「L」及
    「F」截然不同，第三字母「G」及「C」亦非無法區辨；系
    爭商標之公雞圖部分與「上校人物圖」相較，雖有相彷彿之
    領結，惟其僅占構圖中之極小部分，二者之構圖意匠及予人
    寓目印象迥然有異，在外觀及觀念上截然不同；另系爭商標
    之公雞圖與據以異議商標之公雞圖相較，一為未超脫寫實之
    卡通化公雞圖，一為擬人化之公雞圖，且筆劃特徵、構圖意
    匠及予人寓目印象均不相同，在外觀上分別顯然。
  3.綜合上述，兩造商標之整體圖樣，以具有普通知識經驗之消
    費者，於購買時施以普通之注意，應無致一般消費者產生混
    淆而誤認二服務來自同一來源或雖不相同但有關聯之來源，
    應非屬構成近似之商標。因此，縱使兩造商標使用於同一或
    類似之服務，亦無致相關事業或消費者產生混淆誤認之虞，
    系爭商標之註冊，應無首揭法條規定之適用。
  (二)綜上論述，被告原處分洵無違誤，敬請駁回原告之訴。
丙、參加人未於言詞辯論期日到場，亦未提出任何書狀為陳述。
    理  由
一、按商標「相同或近似於他人著名之商標或標章，有致相關公
    眾混淆誤認之虞，或有減損著名商標或標章之識別性或信譽
    之虞者」、「相同或近似於他人同一或類似商品或服務之註
    冊商標或申請在先之商標，有致相關消費者混淆誤認之虞者
    」及「相同或近似於他人先使用於同一或類似商品或服務之
    商標，而申請人因與該他人間具有契約、地緣、業務往來或
    其他關係，知悉他人商標存在者」，不得註冊，為92年11月
    28日修正公布施行之商標法第23條第1 項第12、13及第14款
    所明定。惟前揭條款規定之適用，均以兩造商標圖樣相同或
    構成近似之要件。又所謂「有致相關消費者混淆誤認之虞」
    者，係指兩商標因相同或構成近似，致使相關消費者誤認為
    同一商標，或雖不致誤認二商標為同一商標，但極有可能誤
    認二商標之商品／服務為同一來源之系列商品／服務，或誤
    認二商標之使用人間存在關係企業、授權關係、加盟關係或
    其他類似關係而言。
二、本件係參加人前於92年10月06日以「KLG 及雞圖」（彩色）
    服務標章，指定使用於當時商標法施行細則第49條所定商品
    及服務分類表第35類之「提供餐廳、飲料店、速食之加盟及
    連鎖店業者提供企業經營管理顧問服務、便利商店、食品零
    售、飲料零售、農產品零售」等服務，向被告申請註冊，經
    被告審查，准列為註冊第0000000 號商標，並發給註冊證，
    專用權期間自93年11月01日起至10 3年10月31日止。註冊公
    告期間，原告對之提起異議，主張該註冊商標有違商標法第
    23條第1 項第12款、13款及第14款之規定。案經被告審查略
    以，系爭註冊第0000000 號「KLG 及圖」商標圖樣與據以異
    議之註冊第0000000 號、第0000000 號、第63407 號、第63
    408 號及第80442 號等商標圖樣相較，二者外文「KLG 」及
    「KFC 」僅首字母相同，非無法區辨，又系爭商標之公雞圖
    部分與據以異議諸商標之「上校人物圖」及公雞圖整體構圖
    意匠仍有所別，非屬構成近似之商標；縱使據以異議等商標
    為一般消費大眾所熟知之商標，復均指定使用於同一或類似
    之服務，亦無致相關事業或消費者產生混淆誤認之虞，自無
    首揭法條規定之適用，乃以94年09月06日中台異字第940137
    號商標異議審定書為「異議不成立」之處分。原告則不服，
    為如事實欄所載之主張。是本件應審究者厥為系爭商標是否
    有違現行商標法第23條第1 項第12、13、14款之規定不得註
    冊？即系爭商標與據以異議商標圖樣是否相同或構成近似。
三、本院判斷如下：
  (一)經查，系爭商標係由外文「DFC 」及卡通化廚師小雞圖共置
    於一圓內所構成，與原告據以異議之註冊第63408 號「KFC
    」、第102770號、第0000000 號「COLON EL's MUG No.4 wi
    th KFC」及第63047 號「肯德基KFC 及圖（KFC Logo in Ch
    inese characters）」等商標圖樣上之外文「KFC 」相較，
    ，前者外文「DFC 」與後者「KFC 」，固均有外文字母「
    FC」，惟「拼音性之外文，其起首字母在外觀與讀音上，對
    於整體字詞給予消費者之印象有極重要之影響，判斷近似時
    應賦予比重較重之考量」（參被告所頒行之「混淆誤認之虞
    」審查基準5.2.6.5 ），而本件二者起首引人注意之字母「
    D 」與「K 」不同，在外觀及讀音上亦迥然不同，且系爭商
    標外文「DFC 」復搭配可愛廚師小雞造型圖，其整體予人寓
    目印象有別，以具有普通知識經驗之消費者，於購買時施以
    普通之注意，無使人產生混淆誤認之虞，應非屬構成近似之
    商標。況「FC」為外文FRIED CHICKEN （炸雞）之縮寫，為
    一般人可能思及之文字組合，國內外廠商以「OFC 」作為商
    標圖樣外文，請准註冊於餐廳等服務、炸雞等商品或他類商
    品者，不乏其例，此有參加人檢送之商標公告圖樣及被告商
    標註冊簿資料影本附卷可稽。是二造商標圖樣足資區辨，消
    費者尚不致於以經仔細比對內含「FC」，即有誤認二服務或
    商品來自同一來源或有所關聯，自無致相關消費者混淆誤認
    之虞。另系爭商標圖樣上之卡通化廚師小雞圖，與原告所有
    註冊第80442 號「CHICKY Character Design 」商標之雞圖
    ，二者在整體構圖意匠上有別，外觀上差別明顯，非屬構成
    近似之商標，亦無致相關消費者混淆誤認之虞，系爭商標應
    無前揭法條規定之適用。
  (二)至原告主張參加人公司以相類似的包裝、銷售手法販賣商品
    ，此部分有攀附原告商譽之行為，業經行政院公平交易委員
    會認定有違公平交易法乙節；惟查商標法與公平交易法，二
    者所規範者並非相同，與本案認定二造商標不構成近似分屬
    二事，尚不影響本院之認定，併予敘明。
四、綜上所述，被告所為本件「異議不成立」之處分，揆諸首揭
    法條規定說明，依法自無不合，訴願決定予以維持，亦無不
    合。原告訴請撤銷訴願決定及原處分，並命被告作成撤銷系
    爭商標註冊之處分，均無理由，應予駁回。
據上論結，本件原告之訴為無理由，爰依行政訴訟法第98條第3
項前段，判決如主文。
中    華    民    國    95    年    12    月    7    日
                    第七庭審判長法  官  李  得  灶
                                法  官  李  玉  卿
                                法  官  黃  秋  鴻
上為正本係照原本作成。
如不服本判決，應於送達後20日內，向本院提出上訴狀並表明上
訴理由，如於本判決宣示後送達前提起上訴者，應於判決送達後
20日內補提上訴理由書（須按他造人數附繕本）。
中    華    民    國    95    年    12    月    7    日
                                書記官  蘇  婉  婷


司法院資訊處製作；財團法人民間司法改革基金會備份。
